【裁判字號】    90,訴,405
【裁判日期】    900828
【裁判案由】    損害賠償
【裁判全文】
臺灣新竹地方法院民事判決  九十度訴字第四○五號
    原      告  甲○○
                鄭玉華
    被      告  瑩聖貿易股份有限公司
    法定代理人  丙○○
    訴訟代理人  乙○○
右當事人間請求損害賠償事件，本院判決如左：
    主      文
被告應給付原告新台幣參拾柒萬貳仟玖佰參拾壹元，及自民國九十年三月二十三日起
至清償日止，按年息百分之五計算之利息。
原告其餘之訴駁回。
訴訟費用由被告負擔十分之六；餘由原告負擔。
本判決於原告以新台幣壹拾貳萬伍仟元為被告供擔保後，得假執行。
原告其餘假執行之聲請駁回。
    事實及理由
一、原告主張：被告之受僱人曾慶漳於民國八十八年三月十日下午二時三十分許，駕
    駛牌照號碼為Ｆ五─六六五號自用大貨車，沿東西向快速道路匝道往芎林方向行
    駛並執行業務，行經新中正大橋匝道出口時，因未注意左方來車，侵入左方車道
    ，撞及當時駕駛牌照號碼為ＮＭ─二五七六號自用小客車，由二重埔往芎林方向
    行駛之原告，致原告所駕駛車輛側翻至對向車道，原告並因此受有腦震盪、左肘
    擦傷、左手及胸部挫傷等傷害，原告因前述侵權行為支出新台幣（下同）一萬二
    千九百三十一元之醫療費用，又原告係在新竹市果菜批發市場經營大批發，於八
    十八年三月十日起至八十八年五月五日止共計五十六日之診療期間內無法工作，
    致生三十八萬元之工作損失，且原告因本件車禍至醫院診療十四次，受有精神上
    極大之痛苦，自得請求被告賠償三十萬元之慰撫金，綜上所述，原告共受有五十
    九萬二千九百三十一元之損害，為此依據侵權行為之法律關係，訴請被告賠償損
    害及法定遲延利息。並聲明：（一）被告應給付原告五十九萬二千九百三十一元
    ，及自起訴狀繕本送達被告翌日起至清償日止，按年息百分之五計算之利息。
    （二）願供擔保請准宣告假執行。
二、被告則以：曾慶漳為被告公司之職員，車禍發生時在執行送貨之業務，曾慶漳在
    駕駛車輛時侵入原告之車道確實有過失，被告同意原告關於醫療費用一萬二千九
    百三十一元之請求，但原告於車禍發生後並無休息五十六天之必要，慰撫金請求
    亦過高等語，作為抗辯。並聲明：原告之訴駁回。
三、兩造不爭之事實：
    原告主張被告之受僱人曾慶漳於八十八年三月十日下午二時三十分許，駕駛牌照
    號碼為Ｆ五─六六五號自用大貨車，沿東西向快速道路匝道往芎林方向行駛並執
    行送貨之業務，曾慶漳行經新中正大橋匝道出口時，侵入左方車道，撞及當時駕
    駛牌照號碼為ＮＭ─二五七六號自用小客車，由二重埔往芎林方向行駛之原告，
    致原告所駕駛車輛側翻至對向車道，原告並因此受有腦震盪、左肘擦傷、左手及
    胸部挫傷等傷害之事實，為兩造所不爭，並有道路交通事故調查表一件附卷可資
    參照，自堪信為真實。
四、按汽車行駛時，駕駛人應注意車前狀況及兩車併行之間隔，並隨時採取必要之安
    全措施，道路交通安全規則第九十四條第三項定有明文。本件被告之受僱人曾慶
    漳於駕車時應遵守前述規定，且依卷附道路交通事故調查報告表之記載，當時日
    間自然光線充足、路面乾燥、無缺陷、無障礙物、視距良好等情，並無不能注意
    之情狀，其駕駛車輛時竟疏未注意與左方車道之車輛保持適當之間隔，甚至侵入
    左方車道，撞及原告之車輛，致原告受有傷害，曾慶漳自應負過失之責，且其過
    失行為與原告所受傷害之間，具有相當因果關係。
五、次按因故意或過失，不法侵害他人之權利者，負損害賠償責任。故意以背於善良
    風俗之方法，加損害於他人者亦同；受僱人因執行職務，不法侵害他人之權利者
    ，由僱用人與行為人連帶負損害賠償責任；不法侵害他人之身體或健康者，對於
    被害人因此喪失或減少勞動能力或增加生活上之需要時，應負損害賠償責任；不
    法侵害他人之身體、健康、名譽、自由、信用、隱私、貞操，或不法侵害其他人
    格法益而情節重大者，被害人雖非財產上之損害，亦得請求賠償相當之金額。民
    法第一百八十四條第一項、第一百八十八條第一項前段、第一百九十三條第一項
    及第一百九十五條第一項前段分別定有明文。被告為曾慶漳之僱用人，曾慶漳於
    執行職務時因過失使原告受有傷害，依照前述規定，原告請求被告賠償其所受財
    產上及非財產上之損害，即屬有據，茲審酌原告得請求賠償之範圍如下：
  （一）醫療費用部分：原告主張其因本件車禍支出一萬二千九百三十一元之醫療費
        用，並提出收據為證，被告則表示同意支付原告前述醫療費用，從而，原告
        此部分之請求自應准許。
  （二）工作損失部分：原告主張其自八十八年三月十日受傷後，至八十八年五月五
        日止均無法工作，每日受有五千元之損害之事實，為被告所否認。經查，原
        告於本件車禍發生後曾至祐生醫院接受十四次診療，診療期間亦車禍發生時
        至八十八年五月五日為止等情，有原告所提診斷證明書為證，經本院函請祐
        生醫院依原告傷勢及復原狀況評估原告需要休養而無法工作之時間，祐生醫
        院函覆稱「醫師依病情診斷宜需修養觀察，腦震盪症狀雖無危及生命，但仍
        有無法預測之後遺症」，此有祐生醫院九十年六月二十日竹祐醫字第九十０
        ０二八號函文可資參照，原告既診療至八十八年五月五日止，足認期間仍出
        現腦震盪之症狀，否則即無持續治療之必要，為避免原告在工作時因腦震盪
        之症狀發生意外，且在無法預測後遺症之情形，應認原告仍有休息之必要。
        又證人即經營蔬菜批發之黃文正到庭結證稱，他與原告均在新竹市果菜批發
        市場經營大批發，原先是在原告附近之攤位經營蔬菜批發之生意，因原告在
        八十八年六月間仍然無法工作，遂將攤位頂給他經營，原告是經營菇類批發
        ，利潤較賣菜高，他賣菜每日平均淨賺六千元，高低依大小日而不同，原告
        每日所得較他來得高，市場每月農曆初三、十七日休息，但原告沒有休息，
        廠商在初二、十六會提早訂貨，原告還是會去送貨等語；證人即原告以前之
        受僱人丁建行則證述，他之前為原告送貨，原告每日可淨賺五、六千元左右
        等情，互核大致相符，應可認定原告每日所得可達五千元。從而，原告主張
        其在五十六日期間，每日受有五千元損害，工作損失計為二十八萬元等情，
        應堪信為真實。
  （三）慰撫金部分：原告又主張其因本件車禍診療期間長達五十六天，精神上受有
        極大之痛苦，為此請求賠償三十萬元慰撫金等情，本院審酌原告所受外傷並
        非嚴重，腦震盪之症狀雖持續甚久，然在獲得充分休養之情形下，精神上所
        受痛苦之程度應非甚鉅，及原告陳稱其為初中畢業，自有房屋一棟，價值約
        一百多萬元，暨曾慶漳受僱於被告公司等一切情狀，認為原告請求三十萬元
        ，顯屬過高，應予核減為八萬元，方屬公允，逾此數額之請求，為無理由。
  （四）綜上所述，原告所得請求賠償之數額共計為三十七萬二千九百三十一元。
六、從而，原告依侵權行為損害賠償之法律關係，訴請被告賠償其損害，在三十七萬
    二千九百三十一元及自起訴狀繕本送達被告翌日即九十年三月二十三日起至清償
    日止，按年息百分之五計算法定遲延利息之範圍內，為有理由，應予准許，逾此
    範圍之請求則不應准許，應予駁回。
七、原告陳明願供擔保請准宣告假執行，經核其勝訴部分並無不合，爰酌定相當之擔
    保金額准許之，至原告敗訴部分，其假執行之聲請已失所附麗，應予駁回。
八、訴訟費用負擔之依據：民事訴訟法第七十九條但書。
中      華      民      國    九十      年      八      月    二十八    日
                                  臺灣新竹地方法院民事第二庭
~B法      官  雷雅雯
右為正本係照原本作成。
如對本判決上訴，須於判決送達後廿日內向本院提出上訴狀。
~B法院書記官  洪儷容
中      華      民      國    九十      年      八      月    二十八    日


司法院資訊處製作；財團法人民間司法改革基金會備份。
